臺灣高等法院刑事裁定　　　　　　　　　100年度抗字第762號
抗　告　人
即　被　告　吳岱展
上列抗告人因違反毒品危害防制條例案件，不服臺灣板橋地方法
院中華民國100年6月23日所為羈押裁定，提起抗告，本院裁定如
下：
    主  文
抗告駁回。
    理  由
一、抗告人即被告吳岱展（下稱抗告人）因違反毒品危害防制條
    例案件，前經原審訊問後，認其涉犯刑法第247條第1項之遺
    棄屍體罪、毒品危害防制條例第4條第1項、第2項之販賣第
    一、二級毒品罪、同條例第8條第1項之轉讓第一級毒品等罪
    ，犯罪嫌疑重大，且有事實足認有逃亡之虞，而有羈押之必
    要，依刑事訴訟法第101條第1項第1款、第3款之規定，自民
    國（下同）100年6月5日起執行羈押在案。
二、抗告意旨略以：抗告人於6月20日提出具保狀，原審裁定新
    台幣（下同）1,500,000元具保候傳，並限制助居、出海及
    出境，然抗告人家中僅是水泥工，於境外無財產與事業，原
    審裁定具保之金額對抗告人而言實屬天文數字，家中實無力
    負擔，抗告人犯後深感悔悟知錯，於偵、審皆自白坦承犯案
    ，且抗告人數次犯行金額都不多，實屬法重情輕，與家人商
    量結果，約可負擔150,000元具保金額，懇請憐憫抗告人家
    中困狀，予以降低具保金額，讓抗告人將家人安頓妥善再來
    面對應得之懲罰云云。
三、按羈押之目的，主要在於使追訴、審判得以順利進行，被告
    有無羈押之必要，法院自得依具體個案情節予以斟酌決定，
    並不受檢察官聲請羈押理由之拘束，又如就客觀情事觀察，
    法院羈押裁定之目的與手段間衡量，並無明顯違反比例原則
    情形，即無違法或不當可言。再羈押被告之審酌，並非在行
    被告係有罪、無罪之調查，而係以被告所犯罪嫌是否重大，
    有無羈押原因及必要性，資為是否羈押之依據。因之羈押所
    稱犯罪嫌疑重大，自與有罪判決須達毫無懷疑之有罪確信之
    心證不同，法院僅須依案件卷證為形式上審查各項證據能力
    之有無，再形式上衡量該證據之證據價值，以之決定被告之
    「犯罪嫌疑」是否重大，以為憑斷。
四、經查：本件業經原審於100年7月14日以100年度訴字第244號
    判共同遺棄屍體罪、共同販賣第一級毒品罪、販賣第二級毒
    品罪、販賣第一級毒品罪2罪、轉讓第一級毒品罪等6罪，分
    別處有期徒刑1年、有期徒刑7年8月併科罰金40,000元、有
    期徒刑3年8月併科罰金20,000元、有期徒刑7年8月併科罰金
    40,000元、有期徒刑7年8月併科罰金40,000元、有期徒刑8
    月，定應執行有期徒刑13年併科罰金100,000元在案，足證
    抗告人犯罪嫌疑重大，而抗告人所犯販賣第一、二級毒品等
    罪嫌，均為最輕本刑有期徒刑5年以上之重罪；又抗告人明
    知自己已因他案拒不到案執行，而遭通緝到案，卻仍為避免
    自己通緝曝光，而為遺棄屍體犯行，顯見抗告人具有強烈之
    規避刑責動機，足認抗告人具有逃亡之虞，若非將抗告人予
    以羈押，顯難冀求日後追訴、審判進行之順利，其仍有羈押
    之必要至為明灼。是本件就整體客觀情事以觀，原審羈押裁
    定之目的與手段間衡量，並無明顯違反比例原則情形，即無
    違法或不當可言。再原審考量課予抗告人150,000元之保證
    金，以造成抗告人心理上之負擔，使抗告人遵期到庭接受審
    判，並限制抗告人住居處所且不得離境之情況下，即無繼續
    羈押之必要而准予以150,000元之保證金為具保停止羈押，
    並限制出境、出海，且應住居在新北市○○區○○路2段57
    巷4號3樓。核其認識用法，亦無明顯違反比例原則情形，即
    無違法或不當可言，從而，抗告人此部分所請，尚難准許。
五、綜上所述，本件抗告人抗告意旨所陳，於法並非可採，其執
    此抗告意旨，指摘原裁定不當，求予撤銷判，為無理由，應
    予駁回。
據上論結，應依刑事訴訟法第412條，裁定如主文。
中    華    民    國   100    年    8     月    11    日
                  刑事第十八庭審判長法  官  吳鴻章
                                    法  官  汪梅芬
                                    法  官  林銓正
以上正本證明與原本無異。
不得再抗告。
                                    書記官  張淨卿
中    華    民    國   100    年    8     月    12    日